【裁判字號】    98,易,199
【裁判日期】    980327
【裁判案由】    毒品危害防制條例
【裁判全文】
臺灣臺北地方法院刑事判決               98年度易字第199號
公  訴  人  臺灣臺北地方法院檢察署檢察官
被      告  甲○○
                    （另案現在臺灣臺北監獄士林分監執行中
上列被告因違反毒品危害防制條例案件，經檢察官提起公訴（九
十七年度毒偵字第三六六八、三七二八號），被告於準備程序進
行中就被訴事實為有罪之陳述，經本院裁定改行簡式審判程序，
判決如下：
    主  文
甲○○施用第二級毒品，處有期徒刑肆月，如易科罰金，以新臺
幣壹仟元折算壹日，扣案之第二級毒品甲基安非他命（淨重共貳
點肆壹陸公克、驗餘淨重共貳點肆壹伍柒公克）沒收銷燬之，包
裝上開第二級毒品甲基安非他命之空包裝袋肆只、吸食器貳支及
磅秤壹台均沒收之；又施用第二級毒品，處有期徒刑肆月，如易
科罰金，以新臺幣壹仟元折算壹日，扣案第二級毒品甲基安非他
命（淨重零點陸柒柒公克、驗餘淨重零點陸柒陸捌公克）沒收銷
燬之，包裝上開第二級毒品甲基安非他命之空包裝袋壹只沒收之
。應執行有期徒刑陸月，如易科罰金，以新臺幣壹仟元折算壹日
，扣案第二級毒品甲基安非他命（淨重共貳點肆壹陸公克、驗餘
淨重共貳點肆壹伍柒公克）及第二級毒品甲基安非他命（淨重零
點陸柒柒公克、驗餘淨重零點陸柒陸捌公克）均沒收銷燬之，包
裝上開第二級毒品甲基安非他命之空包裝袋伍只、吸食器貳支及
磅秤壹台均沒收之。
    事  實
一、甲○○前因施用毒品案件，經臺灣士林地方法院檢察署檢察
    官聲請臺灣士林地方法院裁定送觀察、勒戒後，因認無繼續
    施用毒品之傾向，於民國九十七年八月二十日釋放出所，並
    經該署檢察官於九十七年八月三十一日以九十七年度毒偵緝
    字第一一九號、毒偵字第九六三號、毒偵字第一０一三號、
    毒偵字第一０七八號、毒偵字第一一二四號、毒偵字第一四
    ０一號為不起訴處分確定；猶不知悔改，明知甲基安非他命
    係毒品危害防制條例第二條第二項第二款所列之第二級毒品
    ，不得任意持有或施用，竟仍基於施用第二級毒品甲基安非
    他命之犯意，分別於：(一)九十七年十一月九日上午十時許，
    在臺北市○○區○○街一段三０七號二樓住處，以其所有之
    吸食器燒烤吸食煙霧之方式，施用第二級毒品甲基安非他命
    一次，嗣於九十七年十一月九日晚間十一時許，在臺北市○
    ○○路與愛國西路口，為警盤查查獲，並扣得第二級毒品甲
    基安非他命四包（淨重共二點四一六公克、驗餘淨重共二點
    四一五七公克）、吸食器二支及施用甲基安非他命時用來量
    秤之磅秤一台。(二)九十七年十一月十三日凌晨八時許為警採
    尿前回溯九十六小時內某時，在不詳處所，以不詳方式，施
    用第二級毒品甲基安非他命一次，嗣於九十七年十一月三日
    凌晨零時四十分許，在臺北市大安區○○○路與新生南路口
    ，因駕駛車牌號碼九六九三—ＴＷ號自用小客車搭載友人許
    建益（許建益持有第二級毒品部分另由檢察官偵辦中）違規
    迴轉，為員警攔獲，並在駕駛座下扣得第二級毒品甲基安非
    他命一包（淨重零六七七公克、驗餘淨重零點六七六八公克
    ），因而查悉上情。
二、案經臺北市政府警察局中正第二分局及大安分局分別報請臺
    灣臺北地方法院檢察署檢察官偵查起訴。
    理  由
一、上揭犯罪事實，業據被告甲○○於偵查及本院審理中坦承不
    諱，而被告於上開犯罪事實(一)部分為警查獲時採得之尿液，
    經以ＥＩＡ酵素免疫分析法及以ＧＣ／ＭＳ氣相層析質譜儀
    鑑驗結果，確呈甲基安非他命代謝物陽性反應，此有臺北市
    政府警察局偵辦毒品案件尿液檢體委驗單及臺灣尖端先進生
    技醫藥股份有限公司濫用藥物檢驗報告各一件存卷可稽，並
    有毒品四包及其所有供施用毒品所用之吸食器二支、磅秤一
    台扣案可佐，復有搜索扣押筆錄、扣押物品目錄表扣押物品
    收據各一件與扣押物品照片三張存卷可參。而扣案之毒品四
    包，經送鑑定結果，確為甲基安非他命無誤（毛重共三點六
    一六公克、淨重共二點四一六公克、驗餘淨重二點四一五七
    公克），此有交通部民用航空局航空醫務中心九十七年十一
    月二十四日航藥鑑字第０九七五八九四號毒品鑑定書一件存
    卷足憑。又被告於上開犯罪事實(二)部分為警查獲時採得之尿
    液，經以ＥＩＡ酵素免疫分析法及以ＧＣ／ＭＳ氣相層析質
    譜儀鑑驗結果，確呈甲基安非他命代謝物陽性反應，此亦有
    臺北市政府警察局偵辦毒品案件尿液檢體委驗單及臺灣尖端
    先進生技醫藥股份有限公司濫用藥物檢驗報告各一件存卷可
    稽，並有毒品一包扣案可佐，復有搜索扣押筆錄、扣押物品
    目錄表扣押物品收據各一件與扣押物品照片一張存卷可參。
    而扣案之毒品一包，經送鑑定結果，確為甲基安非他命無誤
    （毛重零點八七七公克、淨重零點六七七公克、驗餘淨重零
    點六七六八公克），此有交通部民用航空局航空醫務中心九
    十七年十一月二十六日航藥鑑字第０九七五九六二號毒品鑑
    定書一件在卷可稽，堪信被告於偵查及本院審理中出於任意
    性之自白應與事實相符。茲查，被告前因施用毒品案件，經
    臺灣士林地方法院檢察署檢察官聲請臺灣士林地方法院裁定
    送觀察、勒戒後，因認無繼續施用毒品之傾向，於九十七年
    八月二十日釋放出所，並經該署檢察官於九十七年八月三十
    一日以九十七年度毒偵緝字第一一九號、毒偵字第九六三號
    、毒偵字第一０一三號、毒偵字第一０七八號、毒偵字第一
    一二四號、毒偵字第一四０一號為不起訴處分確定，有上開
    不起訴處分書及臺灣高等法院被告前案紀錄表各一件附卷可
    參。綜上所述，本件事證已臻明確，被告於前次施用毒品案
    件送觀察、勒戒執行完畢後五年內再犯本案施用毒品之犯行
    ，洵堪認定，應予依法論科。
二、核被告所為，係犯毒品危害防制條例第十條第二項施用第二
    級毒品罪。被告施用毒品前持有毒品之行為，為施用毒品之
    行為所吸收，不另論罪。被告先後二次施用第二級毒品之犯
    行，犯意個別，行為有異，應予分論併罰。爰審酌被告前經
    觀察、勒戒之處分後，仍不思戒除毒癮，再犯本件施用毒品
    犯行，顯見其已無法拔除毒癮，而有予以較長刑期隔離幫助
    其戒除之必要，且施用毒品對於社會治安構成潛在威脅，但
    斟酌其犯罪後坦承犯行，而施用毒品究屬自損身命之犯罪態
    樣等一切情狀，分別量處如主文所示之刑，並各諭知易科罰
    金折算標準，且定其應執行刑，再就應執行刑部分諭知易科
    罰金折算標準，以示懲戒。至扣案之甲基安非他命（毛重共
    三點六一六公克、淨重共二點四一六公克、驗餘淨重二點四
    一五七公克），及甲基安非他命（毛重零點八七七公克、淨
    重零點六七七公克、驗餘淨重零點六七六八公克），為查獲
    之第二級毒品，不問屬於犯人與否，爰均依毒品危害防制條
    例第十八條第一項前段沒收銷燬之。另扣案之吸食器二支及
    包裝上開甲基安非他命之外包裝袋五只，均為被告所有，並
    為施用毒品所用之物，業據被告自承在卷，併依刑法第三十
    八條第一項第二款沒收之。至扣案之磅秤一台，業據被告於
    偵查中自承：「磅秤我都隨身攜帶，因為要去買毒品時候怕
    被人家騙，所以帶在身上」等語（見九十七年度毒偵字第三
    六六八號卷第三三頁），堪信亦為被告所有並供其施用毒品
    時秤重所用之物，爰併依刑法第三十八條第一項第二款沒收
    之。
據上論斷，依刑事訴訟法第二百七十三條之一第一項、第二百九
十九條第一項前段，毒品危害防制條例第十條第二項、第十八條
第一項前段，刑法第十一條前段、第五十一條第五款、第四十一
條第一項前段、第三十八條第一項第二款，判決如主文。
本案經檢察官徐則賢到庭執行職務。
中    華    民    國    98    年    3     月    27    日
                      刑事第十三庭法  官 郭顏毓
上正本證明與原本無異。
如不服本判決應於收受送達後10日內向本院提出上訴書狀，並應
敘述具體理由；其未敘述上訴理由者，應於上訴期間屆滿後20日
內向本院補提理由書（均須按他造當事人之人數附繕本）「切勿
逕送上級法院」。
                                   書記官 潘文賢
中    華    民    國    98    年    3     月    31    日
附錄本案論罪科刑法條：
毒品危害防制條例第十條
施用第一級毒品者，處六月以上五年以下有期徒刑。
施用第二級毒品者，處三年以下有期徒刑。


司法院資訊處製作；財團法人民間司法改革基金會備份。
